# 准予扣除的进口消费税账务处理问题

提问人：182876038 时间：2018-01-29 12:42:47
根据《国家税务总局关于成品油消费税有关问题的公告》（国家税务总局公告 2014 年 65 号），纳税人按照现行政策规定, 以外购、进口和委托加工收回汽油、柴油、石脑油、燃料油、润滑油用于连续生产应税成品油，准予从成品油消费税应纳税额中扣除应税油品已纳消费税税款。 对于准予扣除的进口环节已纳消费税，是计入原材料的成本，还是借记”应交税费-应交消费税“？

回答人：chenyiwei
企业会计准则下没有规定进口环节缴纳消费税的会计处理。参照《企业会计制度——会计科目和会计报表》中的规定：“需要交纳消费税的进口物资，其交纳的消费税应计入该项物资的成本，借记"固定资产"、"物资采购"、"库存商品"等科目，贷记"银行存款"等科目”。 据此，如果当初缴纳的进口环节消费税计入了采购成本，那么抵减的消费税应相应冲减对应的存货成本或主营业务成本。